# 企业厂区美观购进的名贵树木账务处理求助

提问人：jiangzekuan 时间：2021-12-14 09:23:35
请教陈版
问题背景：企业为厂区绿化购进名贵树木两颗，每颗价值 100 多万，系种植在企业办公大楼前两侧，做装饰美观用。请教陈版，这个该怎么进行账务处理及处理依据？

回答人：chenyiwei
参考：《中审众环研究 2020 》之“问题1-1-11（绿化支出的会计处理）”。